臺灣高雄地方法院刑事判決　　　　　　　　　　　　九十一年度易字第一四六三號
　　公　訴　人　臺灣高雄地方法院檢察署檢察官
　　被　　　告　乙○○
右列被告因毒品危害防制條例案件，經檢察官提起公訴（九十年度毒偵緝字第五五二
號），本院判決如左：
    主  文
乙○○持有第二級毒品，處有期徒刑捌月，緩刑貳年。扣案之安非他命拾壹包（驗後
毛重合計柒拾陸點壹伍公克）沒收銷燬之。
    事  實
一、乙○○於民國九十年六月四日二十二時許，在高雄市○○區○○路尚邑遊藝場內
    ，向不詳年籍、姓名，綽號「兄哥」之成年男子，以新台幣三萬五千元之代價，
    購買第二級毒品安非他命共十一包（驗後毛重合計七十六點一五公克），而非法
    持有上開毒品共十一包。嗣於同月五日十五時三十分許，在其高雄縣大社鄉○○
    路三十四之二號住處二樓房間內，為高雄市政府警察局楠梓分局員警持搜索票執
    行勤務時，查獲該處藏放上開第二級毒品安非他命十一包、電子磅砰一台、空夾
    鏈袋八十五只、玻璃球一個、酒精燈一個及吸食器三組等物扣案。
二、案經高雄市政府警察局楠梓分局移送臺灣高雄地方法院檢察署檢察官偵查起訴。
    理  由
一、訊據被告乙○○矢口否認右揭犯行，辯稱：扣案毒品是甲○○的，因為伊並無毒
    品前科，甲○○乃央求伊代為頂罪，並保證幫伊找律師處理此案云云。惟查，扣
    案毒品係在被告住處房間內查獲，且為被告所有，業據被告於警訊中供認明確，
    雖其於內勤檢察官訊問時改稱：伊未施用毒品，扣案毒品是綽號「周仔」之不詳
    姓名男子送貨時暫放在伊處云云，嗣後於偵查中再改稱：安非他命是甲○○的云
    云，然被告為警查獲後於警訊中供承扣案毒品安非他命為其所有，當時係出於自
    由意志所為之陳述，並無刑求之情，業據被告自承無訛，復據證人即製作筆錄之
    員警吳瑞成於偵查中證述無誤，且參酌被告於警訊陳述意見之際，又有律師在場
    保障其權利，應認被告於警訊時所述為真，其於偵查中翻異前供，且前後為不同
    供述，應係卸責之詞，不足採信。又上開查獲處所為被告住處房間，扣案毒品係
    在被告房間內查獲，而被告當時人在上開住處一樓等情，亦經證人即查獲此案之
    員警楊志旺、呂勝利結證陳述屬實，而斯時另一在場之證人甲○○自警訊、偵查
    迄本院審理中均一致否認毒品為其所有，倘毒品苟真為證人甲○○所有，何以被
    告於警訊中卻坦承為其所有，而於偵查中初訊時又稱是綽號「周仔」之不詳姓名
    男子所有，均未曾指述毒品與證人甲○○有關，是被告所辯顯與常情有違。又扣
    案物送法務部調查局鑑驗是否有被告或證人甲○○之指紋，經該局函覆稱：經處
    理後所發現之指紋均因重複觸摸、紋線重疊、模糊不清，無法進行比對等語，有
    該局函文一份存卷足參，自無法據該函為被告有利之認定。此外，復有查獲毒品
    安非他命十一包扣案，經送高雄醫學大學附設中和紀念醫院檢驗結果，確係毒品
    安非他命無訛（驗後毛重合計七十六．一五公克），有該院檢驗報告一紙附卷供
    憑。本件事證明確，被告持有第二級毒品犯行洵堪認定。
二、核被告乙○○所為，係違反毒品危害防制條例第十一條第二項之持有第二級毒品
    罪。爰審酌被告持有毒品之數量、犯後推諉卸責等一切情狀，量處如主文所示之
    刑。末查被告並無前科，有台灣高等法院被告全國前案紀錄表及台灣高雄地方法
    院檢察署刑案資料查註紀錄表在卷可佐，又尚未有施用毒品行為，有高雄市立凱
    旋醫院煙毒尿液檢驗成績書一份可參，涉毒非深，且被告目前有正當職業，此有
    萬金松企業有限公司出具之服務證明書一份在卷足憑，信其經此偵審程序，當知
    警惕，而無再犯之虞，檢察官請求宣告緩刑，尚稱適當，本院併予宣告緩刑二年
    ，用啟自新。扣案之第二級毒品安非他命十一包（驗後毛重合計七十六．一五公
    克），依毒品危害防制條例第十八條第一項前段，沒收銷燬之。至扣案之電子磅
    砰一台、空夾鏈袋八十五只、玻璃球一個、酒精燈一個及吸食器三組等物，非供
    本件犯罪所用或預備供本件犯罪所用之物，本院不予宣告沒收，附此敘明。
據上論斷，應依刑事訴訟法第二百九十九條第一項前段，毒品危害防制條例第十一條
第二項、第十八條第一項前段，刑法第十一條、第七十四條第一款，判決如主文。
中      華      民      國      九十一      年    六    月    二十五    日
                                  臺灣高雄地方法院刑事庭
                                      法  官    吳  宏  榮
右正本證明與原本無異。
如不服本判決，應於判決送達後十日內，向本院提出上訴狀。
                                      書記官    呂  怜  勳
中      華      民      國      九十一  年    六    月    二十五    日
附錄本案論罪科刑法條：
毒品危害防制條例第十一條第二項
持有第二級毒品者，處二年以下有期徒刑、拘役或新臺幣三萬元以下罰金。
